【裁判字號】    98,台上,7986
【裁判日期】    981231
【裁判案由】    違反毒品危害防制條例
【裁判全文】
最高法院刑事判決            九十八年度台上字第七九八六號
上  訴  人  甲○○
上列上訴人因違反毒品危害防制條例案件，不服台灣高等法院中
華民國九十八年九月十七日第二審更審判決（九十八年度上更(二)
字第二六九號，起訴案號：台灣板橋地方法院檢察署九十六年度
偵緝字第二八三三號），提起上訴，本院判決如下：
    主  文
上訴駁回。
    理  由
按刑事訴訟法第三百七十七條規定，上訴於第三審法院，非以判
決違背法令為理由，不得為之。是提起第三審上訴，應以原判決
違背法令為理由，係屬法定要件。如果上訴理由書狀並未依據卷
內訴訟資料，具體指摘原判決不適用何種法則或如何適用不當，
或所指摘原判決違法情事，顯與法律規定得為第三審上訴理由之
違法情形，不相適合時，均應認其上訴為違背法律上之程式，予
以駁回。本件原審經審理結果，認為上訴人甲○○有如原判決事
實欄所載連續販賣第二級毒品甲基安非他命予楊德安二次之犯行
，罪證明確，因而撤銷第一審關於諭知上訴人被訴販賣第二級毒
品部分無罪之判決，於為刑法新舊比較後，改判依修正前刑法連
續犯等規定，論上訴人以連續販賣第二級毒品罪，處有期徒刑
年拾月，及為相關從刑之宣告。已詳敘調查、取捨證據之結果及
憑以認定犯罪事實之心證理由；並就上訴人否認犯行之供詞及其
所辯各語認非可採，予以論述指駁。從形式上觀察，原判決尚無
足以影響判決結果之違背法令情形存在。上訴意旨略稱：（一）
證人楊德安於偵訊時證稱：於民國九十四年八月初及同年月十日
以0000000000號行動電話（下稱甲號電話），聯絡上
訴人之0000000000號行動電話（下稱乙號電話），向
上訴人購買甲基安非他命云云。然卷附和信電訊股份有限公司之
函卻稱：查無前揭二門號電話於九十四年八月一日至同月十一日
之通聯資料等情，足見楊德安所述不實。又原判決既認楊德安所
謂以甲號電話聯繫乙號電話購毒係杜撰，何以未認其所述向上訴
人購買甲基安非他命亦為不實？竟採為判決依據，其採證自屬違
法。（二）原判決認：上訴人為警於九十四年十月七日在台北縣
板橋市「美錦樂賓館」二０六室查獲甲基安非他命一包，與楊德
安所稱向上訴人購買毒品之重量相符，足為上訴人販賣毒品之補
強證據云云。然楊德安之證言前後不一，無從以查獲之毒品作為
其證詞之補強，原判決有不備理由之違誤等語。惟查：（一）證
據由法院自由判斷，證人之證言縱令先後未盡相符，但法院本於
審理所得之心證，就其證言一部分認為確實可信予以採取，原非
法所不許（本院四十六年台上字第一一五五號判例意旨參照）。
又購買毒品者供出毒品來源，因而破獲者，依行為時即九十八年
五月二十日修正公布前之毒品危害防制條例第十七條規定，得減
輕其刑，是該毒品來源之證言，屬有利於己之供述，固不得作為
認定販毒者犯罪之唯一證據，仍須以補強證據證明確與事實相符
，但所謂「補強證據」，係指除該供述本身外，其他足以佐證該
供述確具有相當程度真實性之證據而言。其所補強者，不以事實
之全部為必要，祇須因補強證據與該供述相互印證，依社會通念
，足使犯罪事實獲得確信者，即足當之。原判決業已說明：證人
楊德安雖於警詢中杜撰其與上訴人聯絡購買甲基安非他命之工具
（指以甲、乙二號電話為聯繫購毒之工具），然其於警詢、偵查
中既已詳盡陳述購買甲基安非他命數量、價格、日期、地點，並
有扣得之上訴人所有預備供販賣甲基安非他命所用，為數不少之
分裝袋（大包二十七個、小包五十五個）、分裝勺二支等物可資
補強，自不影響楊德安於警詢、偵查中其餘一致陳述之真實性。
參以上訴人隨身攜帶之甲基安非他命適與楊德安向其購入之甲基
安非他命一包，二者重量相同，足認楊德安所述每次向上訴人購
買甲基安非他命各重約０‧四公克等語屬實，為可採信等由。已
詳敘取捨、判斷前揭證言證明力之理由，而採納其部分證言，於
法並無不合。上訴意旨徒憑己意漫事指摘，自非上訴第三審之合
法理由。（二）其餘上訴意旨，經核係置原判決所為明白論斷於
不顧，仍持已為原判決指駁之陳詞再事爭辯，及對於事實審法院
取捨證據與自由判斷證據證明力之職權行使，徒以自己之說詞，
任意指摘，難認已符合首揭法定之第三審上訴要件。其上訴違背
法律上之程式，應予駁回。
據上論結，應依刑事訴訟法第三百九十五條前段，判決如主文。
中    華    民    國  九十八  年   十二   月  三十一  日
                      最高法院刑事第九庭
                          審判長法官  邵  燕  玲
                                法官  李  伯  道
                                法官  孫  增  同
                                法官  李  英  勇
                                法官  林  勤  純
      本件正本證明與原本無異
                                      書  記  官
中    華    民    國  九十九  年    一    月    五    日
                                                      V

司法院資訊處製作；財團法人民間司法改革基金會備份。
